【裁判字號】    95,附民,14
【裁判日期】    950404
【裁判案由】    損害賠償
【裁判全文】
臺灣高等法院高雄分院刑事附帶民事訴訟判決          95年度附民字第14號
原      告  甲○○
被      告  乙○○
上列被告因誹謗案件（本院95年度上易字第30號），經原告提起
附帶民事訴訟，請求損害賠償，本院判決如下：
    主  文
被告應給付原告新台幣拾萬元，及自民國95年3 月18日起至清償
日止，按年息百分之五計算之利息。
原告其餘之訴及假執行之聲請均駁回。
    事實及理由
一、原告起訴主張：被告乙○○係幸福人壽保險股份有限公司（
    下稱幸福保險公司）之法務人員，原告之母高許舒婷曾於
    民國89年間向幸福保險公司投保壽險，因而與被告乙○○訴
    訟代理之幸福保險公司理賠保險金之糾葛，雙方在臺灣高雄
    地方法院民事涉訟，惟幸福保險公司於一審敗訴後，被告乙
    ○○又代理幸福保險公司復向本院提起上訴（92年保險上易
    字第24號），該案於93年1 月29日本院民事庭行準備程序時
    ，原告甲○○之學生林靜芳曾出庭作證，嗣於93年7 月7 日
    下午3 時許該案辯論終結後，被告乙○○步出法庭，見代理
    高許舒婷之原告甲○○步行至高雄市○○區○○路上之人行
    道上，與林靜芳會合後一起聊天，竟基於意圖散佈於眾而指
    摘誹謗原告之犯意，在屬於不特定多數人得出入及共見共聞
    之本院外鄰南屏路公佈欄附近之行人道上，大聲向林靜芳稱
    ：「你怎麼又來了」，復對原告指謫：「你身為老師為何都
    在作偽證」及「你怎麼老是叫你的學生來作偽證騙保險金」
    等語，足以損害於原告之名譽，致原告身心上受有極大之創
    痛。爰依侵權行為之法律關係，請求命被告給付新台幣（下
    同）60萬元及加計法定遲延利息之判決，並陳明願供擔保聲
    請為假執行宣告。
二、被告則以：原告主張之事實，並非真實，被告並無對原告為
    誹謗之行為，自無賠償責任等語，資為抗辯。而求為判決駁
    回原告之訴及假執行之聲請。
三、按附帶民事訴訟之判決，應以刑事訴訟判決所認定之事實為
    據，刑事訴訟法第五百條前段定有明文。本件原告主張被告
    對其為誹謗之事實，業據本院95年度上易字第30號刑事判決
    判處拘役20日，緩刑2 年在案，有該判決在卷可稽，則原告
    主張之事實，堪認真實。
四、按不法侵害他人之身體、健康、名譽、自由、信用、隱私、
    貞操或不法侵害其他人格法益而情節重大者，被害人雖非財
    產上之損害，亦得請求賠償相當之金額，民法第195 條第1
    項前段定有明文。本件被告對原告為誹謗之事實，既已明確
    ，自係不法侵害原告之名譽，則原告請求被告賠償，即屬有
    據。本院審酌被告乙○○現從事法務工作，每月約有5 萬元
    之收入；而原告甲○○現為教師，每月約有10餘萬元之收入
    ，及被告之行為，對原告之身心造成相當傷害，使原告在精
    神上受有相當之痛苦等情，認原告請求賠償之金額，以10萬
    元為相當。
五、從而，原告本於侵權行為法律關係，請求被告給付之金額，
    在10萬元及自起訴狀繕本送達之翌日即95年3 月18日起，至
    清償日止，按年息百分之五計算法定遲延利息範圍內，為有
    理由，應予准許；至逾此範圍之請求，並無理由，應予駁回
    。
六、原告陳明願供擔保聲請為假執行，因本件上訴所得受之利益
    不逾1,500,000 元，依刑事訴訟法第506 條第1 項規定，不
    得上訴，於宣示判決時即已確定，故不生宣告假執行問題，
    自應將原告假執行之聲請駁回。
據上論結：本件原告之訴為一部有理由，一部無理由，依刑事訴
訟法第502 條第1 項、第2 項，判決如主文。
中    華    民    國    95    年    4     月    4    日
                  刑事第七庭    審判長法  官  莊飛宗
                                      法  官  黃三友
                                      法  官  黃憲文
以上正本證明與原本無異。
不得上訴。
中    華    民    國    95    年    4     月    6    日
                                      書記官  施耀程


司法院資訊處製作；財團法人民間司法改革基金會備份。
